---
title: "Untitled"
format: html
editor: visual
---

## Chargement des données :

```{r}

files <- sort(list.files(path = "DATA", pattern = "-Data\\.csv$", full.names = TRUE))

tbl <- lapply(files, read_csv)

names(tbl) <- 2010:2024

```

```{r}
tbl[["2024"]]
```

On retire la première colonne, ainsi que les colonnes correspondant aux marges d'erreur des estimations, que nous n'utiliserons pas.

```{r}
for (i in 1:15){
  tbl[i]<-lapply(tbl[i], function(x) x %>% select(-contains("GEO_ID")))

  }
```

```{r}
for (i in 1:15){
  tbl[i]<-lapply(tbl[i], function(x) x %>% select(-ends_with("M")))

  }
```

On retire également les colonnes dont les données sont manquantes (notées par un (X)).

```{r}
for (i in 1:15) {
  tbl[[i]] <- lapply(tbl[i], function(x) {
    keep <- sapply(x, function(col) mean(col[-(1:2)] == "(X)", na.rm = TRUE) < 0.9)
    keep[is.na(keep)] <- TRUE
    x[, keep]
  })[[1]]
}
```

```{r}
tbl["2024"]
```

Les éléments sont des chaînes de caractères : on sépare le premier élément de chaque colonne (qui correspond à la description des données de chaque colonne), et on convertit le reste en numériques.

```{r}

desc = list()

for (i in 1:15){
  desc[i] <- lapply(tbl[i], function(x) unlist(x[1, ]))
  
  tbl[i] <- lapply(tbl[i], function(x) {
  data <- x[-1, ]
  data[, -1] <- lapply(data[, -1], function(col) suppressWarnings(as.numeric(col)))
  data
})
  
  
  
}


```

```{r}
names(desc)<-2010:2024
```

```{r}
sum(tbl[["2024"]]["S1501_C01_00E"])
```

```{r}
c_age<-c(rep("18-24 ans",4),rep("25 ans et plus", 4))
educ0<- rep(c("Moins que lycée","Lycée","Études sup.","BSc"),2)

```

```{r}
data0 <- c(sum(tbl[["2024"]]["S1501_C01_002E"]),sum(tbl[["2024"]]["S1501_C01_003E"]),sum(tbl[["2024"]]["S1501_C01_004E"]),sum(tbl[["2024"]]["S1501_C01_005E"]),sum(tbl[["2024"]]["S1501_C01_007E"])+sum(tbl[["2024"]]["S1501_C01_008E"]),sum(tbl[["2024"]]["S1501_C01_009E"]),sum(tbl[["2024"]]["S1501_C01_010E"])+sum(tbl[["2024"]]["S1501_C01_011E"]),sum(tbl[["2024"]]["S1501_C01_012E"]))
data0
```

```{r}
ddata <- data.frame(c_age,educ0,data0)
```

```{r}
ggplot(ddata, aes(fill=educ0, y=data0, x=c_age)) + 
    geom_bar(position="fill", stat="identity")
```

```{r}
data1 <- c(sum(tbl[["2015"]]["S1501_C01_002E"]),sum(tbl[["2015"]]["S1501_C01_003E"]),sum(tbl[["2015"]]["S1501_C01_004E"]),sum(tbl[["2015"]]["S1501_C01_005E"]),sum(tbl[["2015"]]["S1501_C01_007E"])+sum(tbl[["2015"]]["S1501_C01_008E"]),sum(tbl[["2015"]]["S1501_C01_009E"]),sum(tbl[["2015"]]["S1501_C01_010E"])+sum(tbl[["2015"]]["S1501_C01_011E"]),sum(tbl[["2015"]]["S1501_C01_012E"]))
data1
```

```{r}
ddata1 <- data.frame(c_age,educ0,data1)
ggplot(ddata1, aes(fill=educ0, y=data1, x=c_age)) + 
    geom_bar(position="fill", stat="identity")


```

```{r}
c_eth<-c(rep("Blanc",3),rep("Noir", 3),rep("Asiatique",3),rep("Hispanique",3))
educ1<- rep(c("Moins que lycée","Lycée","BSc"),4)

data_eth_2024 <- c(sum(tbl[["2024"]][["S1501_C01_031E"]])-sum(tbl[["2024"]][["S1501_C01_032E"]]),sum(tbl[["2024"]][["S1501_C01_032E"]])-sum(tbl[["2024"]][["S1501_C01_033E"]]),sum(tbl[["2024"]][["S1501_C01_033E"]]),sum(tbl[["2024"]][["S1501_C01_034E"]])-sum(tbl[["2024"]][["S1501_C01_035E"]]),sum(tbl[["2024"]][["S1501_C01_035E"]])-sum(tbl[["2024"]][["S1501_C01_036E"]]),sum(tbl[["2024"]][["S1501_C01_036E"]]),sum(tbl[["2024"]][["S1501_C01_040E"]])-sum(tbl[["2024"]][["S1501_C01_041E"]]),sum(tbl[["2024"]][["S1501_C01_041E"]])-sum(tbl[["2024"]][["S1501_C01_042E"]]),sum(tbl[["2024"]][["S1501_C01_042E"]]),sum(tbl[["2024"]][["S1501_C01_052E"]])-sum(tbl[["2024"]][["S1501_C01_053E"]]),sum(tbl[["2024"]][["S1501_C01_053E"]])-sum(tbl[["2024"]][["S1501_C01_054E"]]),sum(tbl[["2024"]][["S1501_C01_054E"]]))


ddata_eth_2024 <- data.frame(c_eth,educ1,data_eth_2024)
ggplot(ddata_eth_2024, aes(fill=educ1, y=data_eth_2024, x=c_eth)) + 
    geom_bar(position="fill", stat="identity")


```

```{r}

```
